# 同一控制下溢价收购股权合并列报问题

提问人：41646059 时间：2019-12-04 06:30:25
我想咨询个问题。希望大家能帮助。我占子公司 72% 的股权，子公司账面仅有货币资金 5300 万，专项应付款（已完税的拆迁款） 5000 万，所有者权益 300 万（其中实收资本 215 万）。我今年花 1400 万收购了少数股东的 28% 的股份，实现了 100%控股。我的账面长期股权投资余额约 1600万。这个我在做合并的时候，我账面长投与子公司所有者权益间的差额应该放在什么科目？所有者权益变动表在哪行哪列填报？谢谢！！！！

回答人：chenyiwei
1 、这是常规的收购少数股权交易，合并报表层面将两者差额调整资本公积。（《企业会计准则第 33 号——合并财务报表（ 2014 年修订）》第四十七条）
2 、在合并股东权益变动表中，调整资本公积和减少少数股东权益均列入“所有者投入和减少资本——其他” 一行内。